臺灣桃園地方法院刑事判決　　　　　 100年度審易字第1557號
公　訴　人　臺灣桃園地方法院檢察署檢察官
被　　　告　魏秀戎
上列被告因詐欺案件，經檢察官提起公訴（100年度調偵字第698
號），被告於準備程序進行中為有罪陳述，經本院合議庭裁定由
受命法官獨任進行簡式審判程序，判決如下：
    主      文
魏秀戎幫助意圖為自己不法之所有，以詐術使人將本人之物交付
，處有期徒刑月，如易科罰金，以新臺幣壹仟元折算壹日。又
意圖為自己不法之所有，以不正方法由自動付款設備取得他人之
物，處有期徒刑月，如易科罰金，以新臺幣壹仟元折算壹日。
應執行有期徒刑伍月，如易科罰金，以新臺幣壹仟元折算壹日。
緩刑年，並應為如附表所示之事項。
    事實及理由
一、被告所犯之罪，為死刑、無期徒刑、最輕本刑3 年以上有期
    徒刑或高等法院管轄第一審案件以外之罪，而被告於本院準
    備程序進行中，就被訴事實為有罪之陳述，經本院告知簡式
    審判程序意旨，並聽取公訴人及被告之意見後，依刑事訴訟
    法第273條之1第1項之規定，裁定依簡式審判程序審理。
二、犯罪事實：
  （一）魏秀戎可預見將自己所申請之銀行帳戶及行動電話號碼
    門號（SIM 卡）交付予他人使用，將可能作為不法集團成員
    騙取他人款項之用，竟仍基於意圖幫助他人不法所有犯罪之
    不確定故意，於民國98年5 月24日前某日，在某不詳處所，
    將其所申請之中國信託商業銀行股份有限公司中壢分行（下
    稱中信銀行中壢分行，址設桃園縣中壢市○○路500號1樓）
    帳號為000-000000000000號之存摺、提款、密碼，及其向「
    遠傳電信股份有限公司」（下稱遠傳電信）申辦之00000000
    00號行動電話門號（SIM 卡）交付予某真實姓名年籍均不詳
    之詐騙集團成員。嗣該詐騙集團成員中某真實姓名年籍均不
    詳自稱「魏秀戎」之女子，先透過電腦網際網路在奇摩網站
    上之「尋夢園聊天室」與蘇正文聊天，並載明上開00000000
    00號行動電話門號供作聯繫之用，嗣蘇正文於98年5 月24日
    下午6時許，在高雄市○○區○○路109號住處上網進入上開
    聊天室與自稱「魏秀戎」之女子聊天後，自稱「魏秀戎」之
    女子竟向蘇正文佯稱：其發生車禍急需救助，需借款新臺幣
    （下同）5萬元云云，致蘇正文陷於錯誤，於98年5月24日晚
    間8時許及98年5月25日上午10時許，分別自其所有之中國信
    託商業銀行股份有限公司新興分行（下稱中信銀行新興分行
    ）000-000000000000號台幣帳戶內，各匯入20,000元及30,0
    00元至魏秀戎上開帳戶內，並旋遭該詐騙集團成員將上開款
    項提領殆盡，嗣蘇正文因發現有異，而報警循線查獲。
  （二）魏秀戎與李宜芳原係朋友，因事前曾幫李宜芳在ATM 自
    動櫃員機提領現金而知悉密碼，竟意圖為自己不法之所有，
    基於以不正方法由自動付款設備取得他人之物之犯意，於98
    年8月11日及98年8月22日前某時許，趁與李宜芳共同外出之
    際，分別自李宜芳皮包內，取得李宜芳所有之華南商業銀行
    股份有限公司內湖分行（下稱華南銀行內湖分行）00000000
    0000號帳戶之提款卡1 張，未經李宜芳之同意，旋接續於98
    年8月11日下午2時許、98年8月22日凌晨1 時16分許、98年8
    月29日凌晨4時2分許，持前開提款卡前往桃園縣中壢市○○
    路91號之「華泰銀行」、桃園縣中壢市○○路之「凱悅 KTV
    」及桃園縣桃園市○○路129號之「萊爾富超商」內之ATM自
    動櫃員機，插入該提款卡，並鍵入密碼，使該自動付款設備
    辨識系統陷於錯誤，誤認其係有正當權源之持卡人，而以此
    不正方法自該自動付款設備分別詐領現金10,000元、20,000
    元及15,000元，致生損害於李宜芳及華南銀行內湖分行。嗣
    經警循線查獲，始悉上情。
三、認定被告犯罪所憑之證據：
  (一)被告魏秀戎於本院行準備程序及審理時之自白。
  (二)被害人蘇正文於警詢時之指述，證人即被害人李宜芳於警詢
    、偵訊時之證述。
  (三)蘇正文之中國信託商業銀行股份有限公司新興分行000-0000
    00000000號台幣帳戶存摺影本、中國信託商業銀行股份有限
    公司98年6月12日中信銀字第09822271207559 號函及開戶申
    請書、個人基本資料表、約定條款同意書、印鑑卡、身分證
    影本、國民身分證領補換資料查詢結果、帳戶歷史交易查詢
    、受理詐騙帳戶通報警示簡便格式表、金融機構聯防機制通
    報單、內政部警政署反詐騙案件紀錄表各1份。
  (四)李宜芳之華南商業銀行內湖分行帳號000000000000號之活期
    儲蓄存款存摺影本、桃園縣政府警察局桃園分局武陵派出所
    受理各類案件紀錄表、受理刑事案件報案三聯單各1份，ATM
    提領現金錄影監視翻拍畫面3張。
四、核被告就犯罪事實（一）所為，係犯刑法第30條第1 項前段
    、第339條第1項之幫助詐欺取財罪；就犯罪事實（二）所為
    ，則係犯刑法第339條之2第1 項以不正方法由自動付款設備
    取得他人之物罪。被告先後於犯罪事實（二）所述時地3 次
    以不正方法由自動付款設備取得他人之物行為，其時間密接
    、手段相同，顯以單一犯意決意為之，應論以為一行為，為
    接續犯。再被告以幫助他人遂行犯罪事實（一）之詐欺取財
    犯行之意思而參與犯罪構成要件以外之行為，為幫助犯，依
    刑法第30條第2 項之規定，減輕其刑。被告就犯罪事實（一
    ）幫助詐欺犯行，與犯罪事實（二）以不正方法由自動付款
    設備取得他人之物罪間，其犯意各別，行為互殊，應予分論
    併罰。爰審酌被告不思以正途取財，僅因貪圖利益，任意提
    供個人帳戶予他人詐欺使用，另以上開方式詐領他人財物，
    危害交易秩序與社會治安，造成被害人等財產上之損害，詐
    欺所得之金額非微，惟其犯罪後終能坦承犯行，且與被害人
    李宜芳達成調解，並依約按期賠償被害人李宜芳，業據被害
    人李宜芳陳明在卷，並有桃園縣桃園市調解委員會調解書 1
    份附卷足憑等一切情狀，分別量處如主文所示之刑，並均諭
    知易科罰金之折算標準，暨定其應執行之刑，另再諭知易科
    罰金之折算標準。末查，被告前未曾受有期徒刑以上刑之宣
    告，此有臺灣高等法院被告前案紀錄表1 份在卷可稽，其因
    一時失慮致罹刑章，本院認經此偵審教訓，當足收警惕懲儆
    之效，應無再犯之虞，因認對其宣告之刑以暫不執行為適當
    ，爰諭知緩刑3 年，並依刑法第74條第2 項第3 款規定命被
    告為如附表所示之事項，以勵自新。
五、應適用法條：
    刑事訴訟法第273條之1第1項、第299條第1項前段、第310條
    之2、第454條第1項，刑法第30條第1項前段、第2項、第339
    條第1項、第339條之2第1項、第41條第1項前段、第51條第5
    款、第74條第1項第1款、第2項第3款，刑法施行法第1條之1
    第1項、第2項前段。
六、如不服本判決，應於判決送達後10日內向本院提出上訴狀（
    應附繕本），其未敘述上訴理由者，應於上訴期間屆滿後20
    日內補提理由書狀於本院，上訴於臺灣高等法院。
本案經檢察官高文政到庭執行職務。
中    華    民    國   100    年    12    月    29    日
                  刑事庭    法  官  黃翊哲
附表：
┌────────────────────────────┐
│(一)於判決確定之日起3 年內支付被害人蘇正文新臺幣（下同）5 │
│  萬元。                                                │
│(二)應支付被害人李宜芳9萬5千元。支付方式如下：            │
│(1)於民國100年5月17日調解成立時已給付1萬5千元。          │
│(2)剩餘款項8萬元（即扣除上開業已給付履行部分），自100年6 │
│  月8日起至101年1月8日止，每月8日給付1萬元。            │
│(3)以上分期付款，如有一期未履行，視為全部到期。          │
└────────────────────────────┘
以上正本證明與原本無異。
                            書記官  林宜亭
中    華    民    國   100    年    12    月    29    日
附錄本案論罪科刑法條全文：
中華民國刑法第339條
意圖為自己或第三人不法之所有，以詐術使人將本人或第三人之
物交付者，處5年以下有期徒刑、拘役或科或併科1千元以下罰金
。
以前項方法得財產上不法之利益或使第三人得之者，亦同。
前二項之未遂犯罰之。
中華民國刑法第339 條之2
意圖為自己或第三人不法之所有，以不正方法由自動付款設備取
得他人之物者，處3 年以下有期徒刑、拘役或1 萬元以下罰金。
以前項方法得財產上不法之利益或使第三人得之者，亦同。